【裁判字號】    98,交聲,1657
【裁判日期】    980731
【裁判案由】    交管條例聲異
【裁判全文】
臺灣板橋地方法院交通事件裁定        98年度交聲字第1657號
原處分機關  交通部公路總局臺北區監理所蘆洲監理站
異  議  人
即受處分人  甲○○
上列受處分人因違反道路交通管理處罰條例事件，對於交通部公
路總局臺北區監理所蘆洲監理站中華民國98年6 月22日所為之處
分（原處分案號：北監蘆字第裁46-C00000000號），聲明異議，
本院裁定如下：
    主  文
異議駁回。
    理  由
一、按道路交通管理處罰條例所稱之汽車，包括機器腳踏車，道
    路交通管理處罰條例第3 條第8 款已有明定。次按汽車駕駛
    人，行經有燈光號誌管制之交岔路口闖紅燈者，處新臺幣（
    下同）一千八百元以上五千四百元以下罰鍰；又汽車駕駛人
    駕駛汽車違反道路交通管理處罰條例第53條規定者，除應依
    該條所規定之罰鍰處罰外，並予記違規點數三點，道路交通
    管理處罰條例第53條第1 項、第63條第1 項第3 款分別定有
    明文。
二、本件異議人即受處分人甲○○於民國98年6 月5 日晚上7 時
    2 分許，騎乘車牌號碼225-CGQ 號重型機車，途經臺北縣三
    重市○○○路與正義南路設置有燈光號誌管制之交岔路口時
    ，因紅燈左轉，而為臺北縣政府警察局三重分局警備隊警員
    乙○○以受處分人騎乘機車有違反前揭道路交通管理處罰條
    例第53條第1 項規定之行為，當場攔停製單舉發，受處分人
    當場拒絕簽收該舉發通知單，並由填單警員告知應到案時地
    後，於單上載明「拒簽、拒收」字樣，依違反道路交通管理
    事件統一裁罰基準及處理細則第11條第1 項第1 款規定視為
    已收受，嗣受處分人依規定到案聽候裁決，原處分機關乃依
    道路交通管理處罰條例第53條第1 項、第63條第1 項第3 款
    （裁決書漏引第3 款，應予補正）、違反道路交通管理事件
    統一裁罰基準表之規定，於98年6 月22日裁處受處分人罰鍰
    一千八百元，並記違規點數三點。
三、訊據受處分人甲○○矢口否認有何闖紅燈之違規行為，辯稱
    ：伊是在黃網線上停等待轉，卻被誤認為闖紅燈；在伊之前
    ，確實有人闖紅燈；現場左轉綠燈為快車道之指示燈號，但
    機車只能行駛慢車道，如何自快車道左轉云云。然查，臺北
    縣三重市○○○路與正義南路交岔路口設置有燈光號誌管制
    一節，受處分人亦所是認。又受處分人騎乘機車於前揭時地
    違規闖紅燈而經警舉發等情，業據證人即目睹受處分人騎乘
    機車違規行駛之警員乙○○於本院98年7 月21日調查時，以
    具結擔保其供述之真實性，並在負擔偽證罪之處罰心理下證
    稱：本件舉發單是伊在舉發當場填製的，舉發時、地如單上
    所載，伊當時是執行私娼寮掃蕩的任務，站在正義南路175
    號前的交通稽查點，是在同安公園前，看到受處分人騎機車
    從環河南路左轉至正義南路，當時正義南路行向的燈號是綠
    燈；該路口的燈光號誌有分段管制，(一)當正義南路行向的燈
    號是紅燈時，環河南路的號誌會有兩種情況，(1)第一種是只
    有箭頭直行綠燈，此時還不能左轉，(2)第二種是同時有箭頭
    直行綠燈及箭頭左轉綠燈，此時環河南路上的汽車可以直行
    也可以左轉，(二)當正義南路行向的燈號是綠燈時，環河南路
    是紅燈，此時環河南路是不得直行、左轉；伊就是依此燈號
    轉換判斷正義南路的燈號是綠燈時，環河南路的燈號應是紅
    燈，並沒有箭頭直行、箭頭左轉綠燈亮起，受處分人當時必
    定是闖紅燈；而且當時該路口並無設置機車兩段式待轉區○
    ○○○○路的機車必須在同時顯示箭頭直行、箭頭左轉綠燈
    時才可以左轉至正義南路，而且受處分人是很順暢地左轉過
    來，並沒有待轉、停頓的情形等語。按證人乙○○乃為原處
    分機關所認定受處分人有前開騎乘機車違規行為之原證人，
    其並到庭在本院法官面前以言詞供述本件訴訟上之待證事實
    –即受處分人有前開違規事實，本院由其上述證述已得有受
    處分人確有上開違規行為之心證，且於本件卷存證據資料內
    並無任何積極證據足以證明證人乙○○上開證詞係屬虛偽，
    亦無足以令人顯信乙○○之證述為不可採之品性證據或前科
    證據存在，本院自不得僅以證人係本件製單舉發之員警而全
    盤抹煞其在訴訟上所具有之原證人資格，而受處分人復無舉
    出或聲請本院調查任何對其有利之證據，以使本院對證人所
    供述受處分人違規之行為產生任何合理之懷疑。又受處分人
    雖另以機車怎可行駛快車道左轉云云置辯，惟證人乙○○已
    就沿環河南路行駛之機車至該交岔路口時可於燈光號誌顯示
    箭頭直行、左轉綠燈時逕予左轉等情結證如前，又有現場照
    片附卷佐憑，可見受處分人對行經該交岔路口時機車左轉應
    遵行之標誌、標線、號誌指示之顯有誤解，尚難據此而為有
    利被告之事實認定。從而受處分人前開所辯，均難認為可採
    ，本件事證明確，受處分人有上述違規行為洵堪認定。
四、綜上所述，受處分人確有騎乘機車在上開時地行經有燈光號
    誌管制之交岔路口闖紅燈之違規行為，是以原處分機關依道
    路交通管理處罰條例第53條第1 項、第63條第1 項第3 款、
    違反道路交通管理事件統一裁罰基準表之規定，裁處受處分
    人罰鍰一千八百元，並記違規點數三點，核無違誤，本件受
    處分人之異議為無理由，自應將其異議駁回。
據上論斷，應依道路交通案件處理辦法第19條，裁定如主文。
中    華    民    國    98    年    7     月    31    日
                    交通法庭    法  官  張江澤
以上正本證明與原本無異。
如不服本裁定，應於送達後5日內，向本院提出抗告狀。
                                書記官  梁宜庭
中    華    民    國    98    年    8     月    3     日


司法院資訊處製作；財團法人民間司法改革基金會備份。
